【裁判字號】    92,重訴,68
【裁判日期】    920317
【裁判案由】    損害賠償
【裁判全文】
臺灣高雄地方法院民事裁定                            九十二年重訴字第六八號
    原      告  己○○○
                丁○○
                戊○○
    兼
    共      同
    訴訟代理人  丙○○        .
    被      告  丑○○        住台北縣中和市○○街四十號
                辛○○        住台北縣中和市○○路一０五號
                癸○LE T.
                              .
                              .
                庚○○DAO.
                              .
                              .
                子○○LAI.
                              .
                              .
                乙○○NGU.
                              .
                              .
                甲○○NGU.
                              .
                              .
                壬○○○○○公司（VIETNAM OCEAN SHIPPING COMPANY）
                              .
    法定代理人  MR.NGUY.
                              .
右當事人間請求損害賠償事件，本院裁定如左：
    主      文
本件移送臺灣板橋地方法院。
    理      由
一、按訴訟之全部或一部，法院認為無管轄權者，得依職權以裁定移送其管轄法院。
    又因船舶碰撞或其他海上事故，請求損害賠償而涉訟者，得由受損害之船舶最初
    到達地、加害船舶被扣留地或其船籍港所在地、被告之住所或營業所所在地、碰
    撞發生地、或當事人合意之法院管轄，民事訴訟法第二十八條第一項、第十五條
    第二項，及海商法第一百零一條分別定有明文。又定法院之管轄，以起訴時為準
    ，亦為民事訴訟法第二十七條所明定。
二、經查：本件原告係主張被告壬○○○○○公司所有，由被告癸○、庚○○、子○
    ○、乙○○及甲○○所駕駛之越南籍散裝貨輪永順輪，於民國九十年一月三十一
    日晚上十一時許，在北緯二十五度五十四分六十秒、東經一二一度六分四十五秒
    之台灣西北海域，碰撞原告之被繼承人林茂雄擔任輪機長之基隆籍漁船滿載八號
    ，致林茂雄落海失蹤（嗣經宣告於九十一年一月二十一日下午十二時死亡），該
    永順輪經海洋巡防隊追捕後扣留於高雄港區，故分別依侵權行為之法律關係請求
    被告連帶賠償，並依勞動基準法之規定，請求被告辛○○給付喪葬費及死亡補償
    ，有起訴狀在卷可稽。惟查，被告係分別居住於台北縣中和市及越南，並非本院
    管轄範圍內，而永順輪於發生船舶碰撞後，雖經遭刑事扣押於高雄港區，然已於
    本件九十二年一月二十八日起訴前之九十年三月五日經船東委託船務代理公司領
    回等情，業據本院依職權調取本院九十一年度訴字第一八六三號刑事卷宗核閱屬
    實，此外，復無其他本院有管轄權之情事，則本院對於系爭案件並無管轄權自明
    ，爰依職權將本件移送於有管轄權之台灣板橋地方法院。
三、依民事訴訟法第二十八條第一項，裁定如主文。
中      華      民      國    九十二    年      三      月     十七     日
                              臺灣高雄地方法院民事第一庭
~B審判長法      官  林紀元
~B      法      官  陳月雯
~B      法      官  蔡川富
右為正本係照原本作成。
如對本裁定抗告須於裁定送達後十日內向本院提出抗告狀。
中      華      民      國    九十二    年      三      月     十七     日
~B      法院書記官  黃俊凱


司法院資訊處製作；財團法人民間司法改革基金會備份。
